【裁判字號】    89,易,1682
【裁判日期】    901024
【裁判案由】    妨害公務
【裁判全文】
臺灣彰化地方法院刑事判決                        八十九年度易字第一六八二號
    公  訴  人  臺灣彰化地方法院檢察署檢察官
    被      告  甲○○
    選任辯護人  陳忠雨律師
右列被告因妨害公務案件經檢察官提起公訴（八十七年度偵字第九二七零號），本院
判決如左：
        主  文
甲○○無罪。
        理  由
一、本件公訴意旨詳如檢察官起訴書所載（如附件）
二、按犯罪事實應依證據認定之，無證據不得推定其犯罪事實，又不能證明被告犯罪
    者，應諭知無罪之判決，此於刑事訴訟法第一百五十四條及同法第三百零一條第
    一項分別定有明文。次按「刑法第一百三十五條第一項之妨害公務罪，以公務員
    依法執行職務時加以妨害為要件，若超越職務範圍以外之行為，要無妨害公務可
    言」最高法院三十年上自第九五五號著有判例可稽。
三、本件公訴人認被告甲○○涉犯妨害公務犯嫌，無非以警員林以群（另經本院八十
    七年度易字第一七四五號判刑確定）及證人劉本立等人之指述為據；惟查，訊據
    被告甲○○堅決否認右開妨害公務犯行，辯稱：係警員林以群以腳踢踹伊，且持
    警用槍毆擊其額頭並射傷其左小腿與右胸腔等語明確，經核與證人洪嘉和於警偵
    訊所證稱情節、證人劉本立於八十七年十一月二十七日之指述、證人詹景棠與洪
    丙樹於八十七年十二月七日之指述、及證人洪志忠於八十八年一月二十五日之證
    詞（筆錄均附於本院八十七年度易字第一七四五號卷）均相符合、參諸警員林以
    群亦不否認以腳踢踹被告甲○○，且其持警用槍毆擊其額頭並射傷其左小腿與右
    胸腔，僅稱係其槍枝走火云云，足見被告甲○○上開所辯，尚堪採信，且揆諸前
    揭判例，警員林以群以腳踢踹被告甲○○，用槍毆擊其額頭並射傷其左小腿與右
    胸腔等行為，顯非依法執行職務，而係超越職務範圍以外之行為，故縱被告甲○
    ○有以腳踢踹警員林以群之行為，亦無妨害公務可言。況林以群於八十七年十二
    月七日於本院亦稱被告甲○○與其拉扯伊因而跌倒（詳八十七年度易字第一七四
    五號卷），縱據上述，尚無證據證明被告甲○○有以腳踢踹警員林以群之犯行，
    此外復查無其他積極證據足資證明被告有何上開犯行，揆諸首開說明，被告犯罪
    不能證明，自應為無罪之諭知。
據上論斷，應依刑事訴訟法第三百零一條第一項，判決如主文。
本案經檢察官吳憲明到庭執行職務
中      華      民      國      九十      年     十    月    二十四     日
                                臺灣彰化地方法院刑事第一庭
                                    法      官  施  坤  樹
右正本證明與原本無異。
如不服本判決，應於判決送達後十日內向本院提出上訴狀( 須附繕本 )。
                                    法院書記官  洪  浩  進
中      華      民      國      九十      年     十    月    三十一     日


司法院資訊處製作；財團法人民間司法改革基金會備份。
